【裁判字號】    94,訴,3078
【裁判日期】    950511
【裁判案由】    毒品危害防制條例
【裁判全文】
臺灣臺中地方法院刑事判決              94年度訴字第3078號
公  訴  人  臺灣臺中地方法院檢察署檢察官
被      告  甲○○
                    （現在臺灣桃園女子監獄執行中）
上列被告因違反毒品危害防制條例案件，經檢察官提起公訴（94
年度毒偵字第4757號），本院判決如下：
    主    文
甲○○連續施用第一級毒品，累犯，處有期徒刑壹年貳月，扣案
第一級毒品海洛因陸拾伍包（合計淨重貳拾柒點參捌公克，空包
裝重捌拾柒點柒貳公克，純度佰分之拾壹點參陸，純質淨重參點
壹壹公克）、貳包（淨重壹點玖壹公克，包裝重零點陸零公克，
純度佰分之貳拾壹點玖貳，純質淨重零點肆貳公克）沒收銷燬之
，勺管壹支沒收；又連續施用第二級毒品，累犯，處有期徒刑玖
月，扣案第二級毒品甲基安非他命肆包（分別淨重零點柒零公克
，空包裝重零點貳捌公克；淨重零點陸柒公克，空包裝重零點貳
參公克；淨重零點參捌公克，空包裝重零點參伍公克；淨重零點
貳肆公克，空包裝重零點貳肆公克）沒收銷燬之。應執行有期徒
刑壹年拾月，扣案第一級毒品海洛因陸拾伍包（合計淨重貳拾柒
點參捌公克，空包裝重捌拾柒點柒貳公克，純度佰分之拾壹點參
陸，純質淨重參點壹壹公克）、貳包（淨重壹點玖壹公克，包裝
重零點陸零公克，純度佰分之貳拾壹點玖貳，純質淨重零點肆貳
公克）、第二級毒品甲基安非他命肆包（分別淨重零點柒零公克
，空包裝重零點貳捌公克；淨重零點陸柒公克，空包裝重零點貳
參公克；淨重零點參捌公克，空包裝重零點參伍公克；淨重零點
貳肆公克，空包裝重零點貳肆公克）沒收銷燬之，勺管壹支沒收
。
    事  實
一、甲○○前因施用毒品案件，經觀察、勒戒後，認無繼續施用
    毒品傾向，由臺灣臺中地方法院檢察署檢察官於民國八十八
    年七月二十日以八十八年度偵字第一六二三七號為不起訴處
    分。又因施用毒品案件，經觀察、勒戒後，認有繼續施用毒
    品傾向，再由臺灣臺中地方法院檢察署檢察官以八十九年度
    毒偵字第五四三一號提起公訴並聲請法院裁定強制戒治，嗣
    於九十二年一月二十一日執行強制戒治完畢，刑案部分則經
    本院判處有徒期刑十月，經臺灣高等法院臺中分院於九十年
    四月六日駁回上訴確定，經通緝到案於九十二年一月二十二
    日入監執行，於九十二年十一月十七日縮刑期滿執行完畢。
    其後復因施用毒品案件，經臺灣桃園地方法院檢察署檢察官
    於九十四年二月二十四日以九十四年度毒偵字第七九三號提
    起公訴，嗣於九十四年六月八日由臺灣桃園地方法院以九十
    四年度訴字第五六四號以協商判決判處其施用第一級毒品部
    分有期徒刑九月，施用第二毒品部分有期徒刑五月，應執行
    有期徒刑一年，並於同年七月十八日確定。猶不知悔改，於
    前開強制戒治執行完畢釋放後五年內，復基於施用第一級毒
    品之概括犯意，自九十四年六月九日起至同年八月二十六日
    下午四時許止，在臺中市○○路○段一七一之二號二樓、臺
    中市○○路某旅館及臺中市○區○○街一二一巷十六號三樓
    住處等地，以其所有之勺管將第一級毒品海洛因羼入香煙內
    點火吸用方式，連續施用第一級毒品海洛因多次，約每日施
    用二次。另基於施用第二級毒品之概括犯意，於九十三年六
    月間某日起至同年八月二十六日下午四時許，以將第二級毒
    品甲基安非他命置於玻璃管內燒烤生煙吸取煙氣方式，在臺
    中市○○路○段一七一之二號二樓、臺中市○○路某旅館及
    臺中市○區○○街一二一巷十六號三樓住處，連續施用第二
    級毒品甲基安非他命多次。嗣為臺中市警察局第一分局員警
    於九十四年八月九日下午四時許在臺中市○○區○○路三段
    一七一號二樓查獲，並在其身上口袋內扣得第一級毒品海洛
    因六十二小包，在皮包內扣得第一級毒品海洛因三大包，共
    計六十五包（合計淨重二十七．三八公克，空包裝重十七．
    七二公克，純度十一．三六％，純質淨重三．一一公克），
    嗣於同年八月二十六日晚上九時二十五分許，在臺中市○區
    ○○街二四五號旁巷口為臺中市警察局第五分局員警查獲，
    並扣得第一級毒品海洛因二包（公訴人誤為四包，淨重一．
    九一公克，包裝重０．六０公克，純度二十一．九二％，純
    質淨重０．四二公克）及第二級毒品甲基安非他命四包（公
    訴人誤為二包，分別淨重０．七０公克，空包裝重０．二八
    公克；淨重０．六七公克，空包裝重０．二三公克；淨重０
    ．三八公克，空包裝重０．三五公克；淨重０．二四公克，
    空包裝重０．二四公克），及其所有供施用第一級毒品海洛
    因用之勺管一支等物。
二、案經臺中市警察局第五分局報告臺灣中地方法院檢察署檢察
    官偵查起訴及本院依職權審理。
    理    由
一、訊據被告張彩具就上開連續施用第一級毒品海洛因之犯行坦
    承不諱，惟矢口否認有何施用第二級毒品甲基安非他命之事
    實，辯稱：其於九十年服刑後即未施用甲基安非他命，已有
    二、三年沒有施用，其有關節炎，長期服用長庚醫院藥物，
    至於查獲扣案甲基安非他命係案外人陳信傑暫時寄放，其亦
    不知道為何要交給伊云云。經查：
  (一)被告就施用第一級毒品海洛因犯行部分供認不諱，且被告二
    次為警查獲採尿送驗結果，均呈嗎啡陽性反應，有中山醫學
    大學附設醫院藥物濫用檢測中心之尿液檢驗報告二份在卷可
    參，而被告於九十四年八月九日下午四時許在臺中市○○區
    ○○路三段一七一號二樓查獲時扣得第一級毒品海洛因六十
    二小包，在皮包內扣得第一級毒品海洛因三大包，共計六十
    五包，及同年八月二十六日晚上九時二十五分許，在臺中市
    ○區○○街二四五號旁巷口為警查獲扣得第一級毒品海洛因
    二包、其所有供施用第一級毒品海洛因用之勺管一支等物可
    資佐證，而上開扣案六十五包及二包毒品經送驗結果，均有
    毒品海洛因成分，其中六十五包合計淨重二十七．三八公克
    ，空包裝重十七．七二公克，純度十一．三六％，純質淨重
    三．一一公克；另二包淨重一．九一公克，包裝重０．六０
    公克，純度二十一．九二％，純質淨重０．四二公克等情，
    有法務部調查局鑑定通知書二份在卷可佐。足徵被告此部分
    自白與事實相符，應堪採信，就其連續施用第一級毒品海洛
    因之事實至為明確。
  (二)又被告雖於審理中否認有施用第二級毒品之犯行，然被告迭
    於警詢時、偵查中供認無訛，被告雖於審理中另辯以其因睡
    眠不好，迷迷糊糊的，所以才會在偵查中供承有施用第二級
    毒品安非他命云云，惟被告於九十四年八月九日下午四時許
    為臺中市警察局第一分局員警在臺中市○○區○○路三段一
    七一號二號二樓查獲後，於警詢時供稱：安非他命最後一次
    在九十四年八月五日上午九時許施用等語（見臺中市警察局
    第一分局警卷第五頁警詢筆錄），復於偵查中供承：安非他
    命已經好幾天沒有用了，最近一次是三天前，有再用一次；
    其都自己用，最近拉案外人乙○○一起施用，在東興路施用
    安非他命及海洛因等語（見九十四年度毒偵字第四二九三號
    卷第二一頁訊問筆錄）；復於九十四年八月二十六日晚上九
    時二十五分許，在臺中市○區○○街二四五號旁巷口為臺中
    市警察局第五分局員警查獲後，其於警詢時供稱：其最後一
    次於九十四年八月二十六日在臺中市○○路一家旅館吸食海
    洛因及安非他命；安非他命是放入玻璃管內以火燃吸食產生
    之煙等語（見臺中市警察局第五分局警卷第三頁警詢筆錄）
    ，復於偵查中供承：其於九十三年六月開始施用，其吸安非
    他命及海洛因，安非他命最後一次施用於八月二十六日下午
    四時，之前在戶籍地施用，後一次在五權路旅館施用，安非
    他命是放在玻璃球管內燒烤施用，海洛因及安非命是其與陳
    信傑一起購買等語（見九十四年度毒偵字第四七五七號卷第
    八頁訊問筆錄），其二度為警查獲迭於警、偵訊時均供認確
    有施用第二級毒品之事實，且就施用時、地及方法亦有供述
    甚明，顯非其睡眠不足迷糊而為不利已之供述。且被告二度
    為警查獲採尿送驗結果，呈安非他命類及甲基安非他命陽性
    反應，有上開中山醫學大學附設醫院藥物濫用檢測中心之尿
    液檢驗報告二份在卷可參，且查獲其持有之毒品四包經本院
    送驗結果，確係第二級毒品甲基安非他命，分別淨重０．七
    ０公克，空包裝重０．二八公克；淨重０．六七公克，空包
    裝重０．二三公克；淨重０．三八公克，空包裝重０．三五
    公克；淨重０．二四公克，空包裝重０．二四公克，有法務
    部調查局鑑定書一份可憑，被告於審理中空言否認，顯係卸
    責之詞，不足採信，其連續施用第二級毒品甲基安非他命事
    實至為明確。
  (三)被告前因施用毒品案件，經觀察、勒戒後，認無繼續施用毒
    品傾向，由臺灣臺中地方法院檢察署檢察官於八十八年七月
    二十日以八十八年度偵字第一六二三七號為不起訴處分。又
    因施用毒品案件，經觀察、勒戒後，認有繼續施用毒品傾向
    ，再由臺灣臺中地方法院檢察署檢察官以八十九年度毒偵字
    第五四三一號提起公訴並聲請法院裁定強制戒治，嗣於九十
    二年一月二十一日執行強制戒治完畢一節，有刑案資料查註
    紀錄表及臺灣高等法院被告前案紀錄表各一件在卷可稽。本
    件事證已臻明確，被告前因強制戒制期滿釋放後五年內施用
    第一、二級毒品犯行洵堪認定，應予依法論科。
二、按海洛因、甲基安非他命分別係毒品危害防制條例第二條第
    二項第一款、第二款所定之第一級毒品、第二級毒品，不得
    非法施用，是核被告所為，係犯毒品危害防制條例第十條第
    一項之施用第一級毒品、及同條第二項之施用第二級毒品罪
    。被告分別因施用而持有第一級毒品海洛因、第二級毒品甲
    基安非他命，其持有之低度行為應為施用之高度行為所吸收
    ，均不另論罪。被告所為數次施用海洛因、甲基安非他命毒
    品之行為，時間緊接，所犯罪名相同，各顯係基於概括之犯
    意為之，均為連續犯，爰依刑法第五十六條之規定以一罪論
    ，並加重其刑。被告所犯連續施用第一級毒品、施用第二級
    毒品罪二罪之間，犯意各別，行為互殊，應予分論併罰。又
    被告前於八十九年間因施用毒品案件，經本院判處有徒期刑
    十月，經臺灣高等法院臺中分院於九十年四月六日駁回上訴
    確定，經通緝到案於九十二年一月二十二日入監執行，於九
    十二年十一月十七日縮刑期滿執行完畢等情，有刑案資料查
    註紀錄表及臺灣高等法院被告前案紀錄表各一件在卷可稽，
    其受有期徒刑執行完畢後，五年之內再犯本件有期徒刑以上
    之二罪，為累犯，均應依刑法第四十七條之規定，遞加重其
    刑。爰審酌被告前已有施用毒品之素行，復經強制戒治及論
    罪科刑，且再三為警查獲猶依然故我一再施用毒品，無視於
    毒品對於自身健康之戕害及國家對於杜絕毒品犯罪之禁令，
    然於本院審理中坦承施用第一級毒品犯行，並否認施用第二
    級毒品之犯後態度等一切情狀，分別量處如主文所示之刑，
    並定其應執行之刑。扣案第一級毒品海洛因六十五包（合計
    淨重二十七．三八公克，空包裝重十七．七二公克，純度十
    一．三六％，純質淨重三．一一公克）、二包（淨重一．九
    一公克，包裝重０．六０公克，純度二十一．九二％，純質
    淨重０．四二公克）及第二級毒品甲基安非他命四包（分別
    淨重０．七０公克，空包裝重０．二八公克；淨重０．六七
    公克，空包裝重０．二三公克；淨重０．三八公克，空包裝
    重０．三五公克；淨重０．二四公克，空包裝重０．二四公
    克），均應依毒品危害防制條例第十八條第一項前段沒收銷
    燬之。又勺管一支係被告所有且供施用第一級毒品海洛因所
    用之物，業據被告供明在卷，應依刑法第三十八條第一項第
    二款沒收之。
三、又公訴人另就被告於九十四年七月十日起至同年八月九日起
    施用第一級毒品海洛因及九十四年八月七日左右施用第二級
    毒品甲基安非他命之事實，經檢察官於九十四年九月二十八
    日以九十四年度毒偵字第四二九三號提起公訴，並於九十四
    年十月二十日繫屬本院（另經本院以九十四年度訴字第三三
    五八號判決公訴不受理），而本件係檢察官於九十四年九月
    十二日提起公訴，並於九十四年九月二十七日繫屬本院，檢
    察官就本件起訴效力所及部分再行提起公訴，本院自應依職
    權一併審究，而就重覆起訴部分（即九十四年度毒偵字第四
    二九三號部分，本院九十四年度訴字第三三五八號）另諭知
    不受理判決，附此敘明。
據上論斷，應依刑事訴訟法第二百九十九條第一項前段，毒品危
害防制條例第十條第一項、第二項、第十八條第一項前段，刑法
第十一條、第五十六條、第五十一條第五款、第四十七條、第三
十八條第一項第二款，判決如主文。
本案經檢察官楊忠城到庭執行職務。
中    華    民    國    95    年    5    月    11    日
                  刑事第十四庭  審判長法  官  楊真明
                                      法  官  黃渙文
                                      法  官  陳  葳
上正本證明與原本無異。
如不服本判決，應於收受本判決後十日內向本院提出上訴書狀，
其未敘述上訴理由者，並得於提起上訴後十日內向本院補提理由
書狀（均須按他造當事人之人數附繕本）「切勿逕送上級法院」
。
                                      書記官  張雅如
中    華    民    國    95    年    5    月    15    日
附錄法條：
毒品危害防制條例第十條
施用第一級毒品者，處六月以上五年以下有期徒刑。
施用第二級毒品者，處三年以下有期徒刑。


司法院資訊處製作；財團法人民間司法改革基金會備份。
